【裁判字號】    95,訴,138
【裁判日期】    950630
【裁判案由】    清償借款
【裁判全文】
臺灣宜蘭地方法院民事判決               95年度訴字第138號
原      告  甲○○
                        之12.
被      告  乙○○
當事人間清償借款事件，本院於95年6月20日言詞辯論終結，判
決如下：
    主  文
被告應給付原告新台幣貳佰萬元，及自民國九十年六月二十日起
至清償日止，按週年利率百分之五計算之利息。
訴訟費用由被告負擔。
本判決於原告以新台幣陸拾陸萬元為被告供擔保後，得假執行。
    事  實  及  理  由
甲、程序部分：
    按訴狀送達後，原告不得將原訴變更或追加他訴。但擴張或
    減縮應受判決事項之聲明者，不在此限。民事訴訟法第 255
    條第1項第3款定有明文。本件原告起訴時就遲延利息部分之
    請求，原係以自民國82年 7月23日起算，嗣於言詞辯論期日
    減縮為 90年6月20日起算，核與首揭規定相符，應予准許，
    先此敘明。
乙、實體部分：
一、原告起訴主張：被告於82年 4月23日向原告借款新台幣（下
    同）2,000,000 元，並立具切結書為據。依切結書所載，被
    告應於82年 7月23日清償借款，惟被告迄今仍未清償，且避
    不見面，致使原告無法受償。爰起訴請求被告如數清償借款
    本金及最近五年起算之遲延利息，而為訴之聲明：(一)被告應
    給付原告2,000,000元，及自90年6月20日起至清償日止，按
    週年利率5%計算之利息；(二)願供擔保，請准宣告假執行。
二、被告自認確實曾以其所有之不動產為擔保向原告借款2,000,
    000 元，然抗辯稱因原告三番兩次在外宣稱供擔保之不動產
    產權不清，致使買家不敢出價購買，才無法清償原告借款本
    金及利息，況且其亦已清償部分利息等語，資為抗辯。而為
    答辯聲明：請求駁回原告之訴及假執行之聲請。
三、本件兩造就被告曾於82年4月23日向原告借款2,000,000元，
    約定應於同年7 月23日清償之事實，並無爭執，且有原告提
    出為被告所自認為真正之切結書、借據、本票各 1件為證，
    故上開事實，自應認定為真實。
四、被告對原告之主張，固以前詞抗辯，惟縱所辯原告曾散佈供
    擔保之不動產產權不清之言論云云屬實，亦僅生被告是否得
    向原告提出侵權行為損害賠償之請求之問題，與本件原告基
    於消費借貸之法律關係請求被告返還借款有無理由，並無關
    聯。又被告雖抗辯已給付部分利息云云，惟並未提出任何證
    據為佐；況被告亦未抗辯自90年 6月20日以後有給付原告任
    何利息，已足認被告確應對原告負清償前開借款本金及自90
    年 6月20日以後之遲延利息之責。故原告之主張，為有理由
    ，應予准許。
五、原告陳明願供擔保，聲請宣告假執行，經核於法並無不合，
    爰酌定相當之擔保金額准許之。
六、結論：原告之訴為有理由，依民事訴訟法第第78條、第390
    條第2項判決如主文。
中    華    民    國    95    年    6     月    30    日
                  臺灣宜蘭地方法院民事庭
                      法  官  張軒豪
正本與原本無異。
如不服本判決應於判決送達後20日內提出上訴狀（須附繕本）。
中    華    民    國    95    年    6     月    30    日
                      書記官  詹玉惠


司法院資訊處製作；財團法人民間司法改革基金會備份。
